臺灣高雄地方法院民事裁定
111年度消債聲免字第24號
聲　請　人　莊永緯（原名：莊永偉）
　　　　　　　　　　00000000000000000000000000000000000
00000000000000000000000000000000000000000000000000
代　理　人　蘇盈伃律師
相　對　人　
即債權人　　中國信託商業銀行股份有限公司
　　　　　　　　　　000000000000000000000000000000000000
0000000000000000000000000000000000000000000000000000000
法定代理人　利明献　00000000
　　　　　　　　　　000000000000000000000000
　　　　　　　　　　00000000000000000000000000000000000
相　對　人　
即債權人　　凱基商業銀行股份有限公司
　　　　　　　　　　000000000000000000000000000000000000
0000000000000000000000000000000000000000000000000000000
法定代理人　魏寶生　00000000
　　　　　　　　　　000000000000000000000000
　　　　　　　　　　000000000000000000000000000000000000
相　對　人　
即債權人　　滙誠第二資產管理股份有限公司
　　　　　　　　　　000000000000000000000000000000000000
法定代理人　莊仲沼　00000000
　　　　　　　　　　000000000000000000000000
　　　　　　　　　　000000000000000000000000000000000000
相　對　人　
即債權人　　富邦資產管理股份有限公司
　　　　　　　　　　00000000000000000000000000000000000
法定代理人　洪主民　00000000
　　　　　　　　　　000000000000000000000000
　　　　　　　　　　00000000
相　對　人　
即債權人　　良京實業股份有限公司
　　　　　　　　　　000000000000000000000000000000000000
法定代理人　平川秀一郎
　　　　　　　　　　000000000000000000000000000000000000
　　　　　　　　　　000000000000000000000000
　　　　　　　　　　00000000
相　對　人　
即債權人　　正泰資產管理有限公司
　　　　　　　　　　000000000000000000000000000000000000
法定代理人　張龍根　00000000
　　　　　　　　　　000000000000000000000000
　　　　　　　　　　000000000000000000000000000000000000
00000000000000000000000000000000000000000000000000000000
相　對　人　
即債權人　　新加坡商艾星國際有限公司台灣分公司
　　　　　　　　　　00000000000000000000000000000000000
法定代理人　曾慧雯　00000000
　　　　　　　　　　000000000000000000000000
　　　　　　　　　　000000000000000000000000000000000000
相　對　人　
即債權人　　國泰世華商業銀行股份有限公司
　　　　　　　　　　000000000000000000000000000000000000
法定代理人　郭明鑑　00000000
代　理　人　王行正　000000000000000000000000000000000000
相　對　人　
即債權人　　花旗(台灣)商業銀行股份有限公司
　　　　　　　　　　000000000000000000000000000000000000
0000000000000000000000000000000000000000000000000000000
法定代理人　莫兆鴻　00000000
代　理　人　陳正欽　00000000000000000000000000000000000
　　　　　　　　　　000000000000000000000000
　　　　　　　　　　00000000
上列聲請人即債務人因消費者債務清理事件聲請免責，本院裁定
如下：
    主  文
聲請人莊永緯應予免責。
    理  由
一、聲請意旨略以：聲請人前向本院聲請調解債務清償方案，於
    民國108年8月13日調解不成立而當場聲請清算，經本院以10
    8年度消債清字第186號裁定准自109年2月18日起開始清算程
    序，嗣普通債權人於清算程序中受分配總額合計為新臺幣（
    下同）71,780元，本院復以110年度消債職聲免字第164號裁
    定不免責確定，其後聲請人依本院109年度司執消債清字第2
    2號債權表所列債權比率還款(如附表所示)，還款金額合計2
    51,116元，爰依消費者債務清理條例（下稱消債條例）第13
    3條、第141條之規定，聲請免責等語。。
二、按債務人因消債條例第133條之情形，受不免責之裁定確定
    後，繼續清償達該條規定之數額，且各普通債權人受償額均
    達其應受分配額時，得聲請法院裁定免責。
三、本院之判斷
  ㈠查聲請人前於108年7月12日向本院聲請調解債務清償方案，
    經本院108年度司消債調字第347號受理，於同年8月13日調
    解不成立，聲請人當場表示聲請清算，嗣經本院以108年度
    消債清字第186號裁定准自109年2月18日起開始清算程序，
    復經本院以109年度司執消債清字第22號裁定清算程序終結
    確定，普通債權人受分配總額合計為71,780元，而經本院於
    109年12月11日以109年度消債職聲免字第156號裁定不免責
    確定等情，此經本院核閱各該卷宗無訛，是以此部分事實，
    應堪以認定。
  ㈡本院前開裁定（109年度消債職聲免字第156號）認聲請人構
    成消債條例第133條事由而裁定不免責，並指明聲請人於聲
    請清算前2年間可處分所得總額扣除個人必要生活費用及母
    親扶養費總額後之餘額為322,896元，普通債權人於清算程
    序中受分配71,780元等情，有前開裁定、債權表、分配表在
    卷可參。又本院裁定不免責後，聲請人還款數額，亦有清償
    證明、存款憑證影本、存款憑條影本、存入存根影本、代收
    業務繳款憑證影本、陳報狀附卷可參（見院卷第10至18頁、
    29至44頁、48頁)。其中債權人花旗(台灣)商業銀行所提之
    清償證明，表示聲請人前經扣薪已沖償本金，故不再予以求
    償，有本院電話紀錄(院卷第51頁)附卷可參。基上，本院依
    前開證據資料，核算各債權人受償債權數額如附表所示，堪
    認聲請人清償之數額已達消債條例第141條第1項所定數額，
    自應予以免責。
　㈢債權人良京實業公司主張：聲請人於不免責裁定確定後，僅
    於1年又2個月期間，詎有能力一次清償所有債權人251,116
    元，如非隱匿財產，即是以新債還舊債方式為籌款來源，債
    務人需以「繼續工作」之收入為償還來源，方符合消債條例
    第141條立法目的之鼓勵債務人繼續努力工作以清償債務之
    美意等語。聲請人則稱繳款款項來源係薪資及獎金收入並陳
    報年薪資清冊一份（見院卷第49至50頁）；復查，依本院10
    9年度消債職聲免字第156號裁定認聲請人於108年8月13日聲
    請清算前2年間可處分所得扣除必要開銷及母親扶養費後之
    餘額有322,896元，並於109年12月11日裁定不予免責，再於
    111年4月13日聲請本件免責，期間2年8個月，如認聲請人係
    於前開聲請清算後之2年8個月期間以薪資、執行業務所得或
    其他固定收入扣除必要開銷及母親扶養費後清償上開數額25
    1,116元，尚無違常。
四、綜上所述，聲請人之聲請為有理由，依消債條例第133條、
    第141條第1項，爰裁定如主文。
中　　華　　民　　國　　111 　年　　5 　　月　　26　　日
              　　民事庭　　法　官　賴寶合
上為正本係照原本作成
如不服本裁定，應於裁定送達後10日內，以書狀向本院提出抗告
，並繳納抗告費新臺幣1,000元
中　　華　　民　　國　　111 　年　　5 　　月　　26　　日
  　                        書記官　胡美儀